臺灣士林地方法院民事判決　　　　　　　99年度訴字第1584號
原　　　告　陳政德
被　　　告　詹秀蘭
　　　　　　張午勉
訴訟代理人　黃正谷
被　　　告　張何素份
　　　　　　李文華
　　　　　　徐博璿
兼　　　上
訴訟代理人　徐志崑
上列當事人間請求拆屋還地事件，本院於民國100 年7 月11日言
詞辯論終結，判決如下：
    主      文
被告李文華應將位於臺北市○○區○○段五小段一００地號土地
如附圖D 部分所示位置（面積二點五二平方公尺）之帆布、水溝
蓋拆除；被告徐博璿應將位於臺北市○○區○○段五小段一００
地號土地如附圖E 部分所示位置（面積四點零七平方公尺）之棚
架、水溝蓋拆除；被告徐志崑應將位於臺北市○○區○○段五小
段一００地號土地如附圖F1部分所示位置（面積四點八八平方公
尺）之棚架、水溝蓋、柵欄及如附圖F2部分所示位置（面積一點
五二平方公尺）之建物拆除。
被告徐志崑應給付原告新臺幣壹仟柒佰捌拾元。
原告其餘之訴駁回。
訴訟費用由被告李文華負擔十分之一、被告徐博璿負擔五分之一
、被告徐志崑負擔十分之三，餘由原告負擔。
    事實及理由
一、原告起訴主張：其為臺北市○○區○○段5 小段100 地號土
    地（下稱系爭土地）之共有人之一，詎被告詹秀蘭、張午勉
    、張何素份、李文華、徐博璿、徐志崑等人未經系爭土地所
    有權人之同意，竟分別在系爭土地如附圖A 、B 、C 、D 、
    E 、F1所示之位置搭建棚架、帆布、水泥地、水溝蓋、柵欄
    等違章建築，被告徐志崑所有之臺北市○○區○○街2 巷2
    之5 號建物並有部分越界占用系爭土地如附圖F2所示之範圍
    ，為此，請求被告詹秀蘭、張午勉、張何素份、李文華、徐
    博璿、徐志崑將前述占用系爭土地之違章建物拆除並將雜物
    清除。此外，被告等無權占用系爭土地，應受有不當得利，
    故請求被告詹秀蘭、張午勉、張何素份、李文華、徐博璿、
    徐志崑等分別返還原告15年內所受之不當得利新臺幣（下同
    ）556,905 元、803,585 元、524,025 元、517,860 元、
    836,385 元、1,315,200 元等語。並聲明：(一)被告詹秀蘭應
    將占用臺北市○○區○○段5 小段100 地號土地如附圖A 部
    分所示之水泥地、柵欄拆除，並將其上雜物清除。(二)被告張
    午勉應將占用臺北市○○區○○段5 小段100 地號土地如附
    圖B 部分所示之水泥地、柵欄拆除，並將其上雜物清除。(三)
    被告被告張何素份應將占用臺北市○○區○○段5 小段100
    地號土地如附圖C 部分所示之水泥地、柵欄拆除，並將其上
    雜物清除。(四)被告李文華應將占用臺北市○○區○○段5 小
    段100 地號土地如附圖D 部分所示之水泥地、柵欄、帆布及
    水溝蓋拆除，並將其上雜物清除。(五)被告徐博璿應將占用臺
    北市○○區○○段5 小段100 地號土地如附圖E 部分所示之
    水泥地、棚架、柵欄、水溝蓋拆除，並將其上雜物清除。(六)
    被告徐志崑應將占用臺北市○○區○○段5 小段100 地號土
    地如附圖F1部分所示之水泥地、棚架、柵欄、水溝蓋及如附
    圖F2部分所示之建物拆除，並將其上雜物清除。(七)被告詹秀
    蘭、張午勉、張何素份、李文華、徐博璿、徐志崑應分別給
    付原告556,905 元、803,585 元、524,025 元、517,860 元
    、836,385 元、1,315,200 元（本院卷第158 頁）。
二、被告等則分別以下列情詞，資為抗辯：(一)被告詹秀蘭部分：
    其已將棚架拆除，至水泥地及柵欄並非其所搭設，自無權拆
    除，又原告所指之雜物並非其堆放，故亦無清除之義務。其
    設置遮雨棚架係為防止物品掉落水溝造成堵塞髒亂，並無占
    用系爭土地之事實，自無不當得利可言，且原告主張之不當
    得利請求權消滅時效為5 年，就其請求超過5 年部分提出時
    效抗辯，另原告僅為系爭土地之共有人之一，於請求不當得
    利時，自僅能按其應有部分比例計算。(二)被告張午勉部分：
    其已將棚架拆除，至水泥地及柵欄並非其所搭設，應無權拆
    除，況其現已將占用系爭土地部分之柵欄拆除，亦無放置任
    何雜物，原告請求其拆除水泥地、柵欄及清除雜物，應無理
    由。又其為善意之買受人，且兩側柵欄均未上鎖，故應無占
    用系爭土地之事實，自無不當得利可言，且原告主張之不當
    得利請求權消滅時效為5 年，就其請求超過5 年部分提出時
    效抗辯，另原告僅為系爭土地之共有人之一，於請求不當得
    利時，自僅能按其應有部分比例計算。(三)被告張何素份部分
    ：其已將棚架拆除，至水泥地及柵欄並非其所搭設，應無權
    拆除，且其亦未放置任何雜物，故原告請求其拆除水泥地、
    柵欄及清除雜物，均無理由。又其並無占用系爭土地之事實
    ，自無不當得利可言，且原告主張之不當得利請求權消滅時
    效為5 年，就其請求超過5 年部分提出時效抗辯，另原告僅
    為系爭土地之共有人之一，於請求不當得利時，自僅能按其
    應有部分比例計算。(四)被告李文華部分：其係因水溝發出惡
    臭，且髒污流至其地下室，故將水溝上原有之木板蓋更換為
    水泥蓋及活動水溝蓋，帆布部分已請房客拆除，但不知是否
    拆除，至於柵欄並非其所搭設，應無權拆除。又其並無占用
    系爭土地之事實，自無不當得利可言，且原告主張之不當得
    利請求權消滅時效為5 年，就其請求超過5 年部分提出時效
    抗辯，另原告僅為系爭土地之共有人之一，於請求不當得利
    時，自僅能按其應有部分比例計算。(五)被告徐博璿部分：其
    當初係為維護水溝清潔，而搭蓋遮雨棚架並更換水溝蓋，惟
    並未搭設柵欄。又其並無占用系爭土地，自無不當得利可言
    ，且原告主張之不當得利請求權消滅時效為5 年，就其請求
    超過5 年部分提出時效抗辯，另原告僅為系爭土地之共有人
    之一，於請求不當得利時，自僅能按其應有部分比例計算。
    (六)被告徐志崑部分：其當初係為維護水溝清潔及防止宵小進
    入，在取得原告同意後，搭設系爭遮雨棚架、水溝蓋及柵欄
    ，至水泥地並非其鋪設，應無權拆除。又其設置之柵欄並未
    上鎖，自無占用系爭土地之情事，亦無不當得利可言，且原
    告主張之不當得利請求權消滅時效為5 年，就其請求超過5
    年部分提出時效抗辯，另原告僅為系爭土地之共有人之一，
    於請求不當得利時，自僅能按其應有部分比例計算。被告等
    並均聲明：原告之訴駁回。
三、原告主張其為臺北市○○區○○段5 小段100 地號土地之共
    有人乙節，業據提出土地登記謄本1 件為證（本院卷第11頁
    ），並為被告等所不爭執，自堪信為真實。
四、按所有人對於妨害其所有權者，得請求除去之，民法第767
    條第1 項中段定有明文。又各共有人對於第三人，得就共有
    物之全部為本於所有權之請求，民法第821 條前段亦有明定
    。原告主張被告等分別在系爭土地如附圖A 、B 、C 、D 、
    E 、F1、F2所示之位置搭建前述違章建築，而妨害其所有權
    等情，為被告等所否認，經查：
  (一)被告詹秀蘭部分：原告雖主張被告詹秀蘭有在系爭土地如附
    圖A 部分所示位置搭設水泥地、柵欄及放置雜物，而妨害其
    所有權之情事，然為被告詹秀蘭所否認，原告復未能證明上
    開水泥地、柵欄及雜物確為被告詹秀蘭所設置或堆放，則其
    主張被告詹秀蘭應將該等物品清除，自無理由。至查，原告
    所指水泥地及柵欄雖有部分連接於被告詹秀蘭所有房屋之外
    牆，然核其設置位置既在房屋之外，且其功用亦與房屋之居
    住使用無直接關係，尚難認該水泥地及柵欄已附合於被告詹
    秀蘭之房屋，且為該房屋之重要成分，則被告詹秀蘭自不因
    其為房屋之所有權人而當然取得上開水泥地及柵欄之所有權
    ，併予說明。
  (二)被告張午勉部分：原告雖主張被告張午勉有在系爭土地如附
    圖B 部分所示位置搭設水泥地、柵欄及放置雜物，而妨害其
    所有權之情事，然為被告張午勉所否認，原告復未能證明上
    開水泥地、柵欄確為被告張午勉所設置，或附圖B 部分另有
    何雜物堆置情形，則其主張被告張午勉應將上開物品拆除或
    清除，自無理由。至查，原告所指水泥地及柵欄雖有部分連
    接於被告張午勉所有房屋之外牆，然核其設置位置既在房屋
    之外，且其功用亦與房屋之居住使用無直接關係，尚難認該
    水泥地及柵欄已附合於被告張午勉之房屋，且為該房屋之重
    要成分，則被告張午勉自不因其為房屋之所有權人而當然取
    得上開水泥地及柵欄之所有權，併予說明。
  (三)被告張何素份部分：原告雖主張被告張何素份有在系爭土地
    如附圖C 部分所示位置搭設水泥地、柵欄及放置雜物，而妨
    害其所有權之情事，然為被告張何素份所否認，原告復未能
    證明上開水泥地、柵欄確為被告張何素份所設置，或附圖C
    部分另有何雜物堆置情形，則其主張被告張何素份應將上開
    物品拆除或清除，自無理由。至查，原告所指水泥地及柵欄
    雖有部分連接於被告張何素份所有房屋之外牆，然核其設置
    位置既在房屋之外，且其功用亦與房屋之居住使用無直接關
    係，尚難認該水泥地及柵欄已附合於被告張何素份之房屋，
    且為該房屋之重要成分，則被告張何素份自不因其為房屋之
    所有權人而當然取得上開水泥地及柵欄之所有權，併予說明
    。
  (四)被告李文華部分：原告主張被告李文華在系爭土地如附圖D
    部分所示位置搭設水泥地、柵欄、帆布、水溝蓋及放置雜物
    ，而妨害其所有權等情，其中帆布及水溝蓋部分，業經被告
    李文華自承為其所設置，且依其設置情況，確已妨害原告就
    該土地得圓滿行使其所有權之狀態，是原告依前揭規定，請
    求被告李文華將帆布及水溝蓋拆除，自屬有據，應可准許。
    至原告所指水泥地、柵欄及堆放雜物部分，被告李文華否認
    為其所設置或堆放，原告復未能證明前述水泥地、柵欄確為
    被告李文華所設置，或附圖D 部分有何雜物堆置情形，則其
    主張被告李文華應將上開物品拆除或清除，自無理由。另查
    ，原告所指水泥地及柵欄雖有部分連接於被告李文華所有房
    屋之外牆，然核其設置位置既在房屋之外，且其功用亦與房
    屋之居住使用無直接關係，尚難認該水泥地及柵欄已附合於
    被告李文華之房屋，且為該房屋之重要成分，則被告李文華
    自不因其為房屋之所有權人而當然取得上開水泥地及柵欄之
    所有權，併予說明。
  (五)被告徐博璿部分：原告主張被告徐博璿在系爭土地如附圖E
    部分所示位置搭設水泥地、柵欄、棚架、水溝蓋及放置雜物
    ，而妨害其所有權等情，其中棚架及水溝蓋部分，業經被告
    徐博璿自承為其所設置，且依其設置情況，確已妨害原告就
    該土地得圓滿行使其所有權之狀態，是原告依前揭規定，請
    求被告徐博璿將棚架及水溝蓋拆除，自屬有據，應可准許。
    至原告所指水泥地、柵欄及堆放雜物部分，被告徐博璿否認
    為其所設置或堆放，原告復未能證明前述水泥地、柵欄確為
    被告徐博璿所設置，或附圖E 部分有何雜物堆置情形，則其
    主張被告徐博璿應將上開物品拆除或清除，自無理由。另查
    ，原告所指水泥地及柵欄雖有部分連接於被告徐博璿所有房
    屋之外牆，然核其設置位置既在房屋之外，且其功用亦與房
    屋之居住使用無直接關係，尚難認該水泥地及柵欄已附合於
    被告徐博璿之房屋，且為該房屋之重要成分，則被告徐博璿
    自不因其為房屋之所有權人而當然取得上開水泥地及柵欄之
    所有權，併予說明。
  (六)被告徐志崑部分：原告主張被告徐志崑在系爭土地如附圖F1
    部分所示位置搭設水泥地、柵欄、棚架、水溝蓋及放置雜物
    ，及在如附圖F2所示位置興建房屋，而妨害其所有權等情，
    其中F1之棚架、水溝蓋、柵欄部分及F2之房屋部分，業經被
    告徐志崑自承為其所搭建，且依其設置情況，確已妨害原告
    就該土地得圓滿行使其所有權之狀態，是原告依前揭規定，
    請求被告徐志崑將前述棚架、水溝蓋、柵欄及房屋拆除，自
    屬有據，應可准許。至原告所指水泥地及堆放雜物部分，被
    告徐志崑否認為其所設置或堆放，原告復未能證明前述水泥
    地確為被告徐志崑所設置，或附圖F1部分有何雜物堆置情形
    ，則其主張被告徐志崑應將上開物品拆除或清除，自無理由
    。另查，原告所指水泥地雖有部分連接於被告徐志崑所有房
    屋之外牆，然核其設置位置既在房屋之外，且其功用亦與房
    屋之居住使用無直接關係，尚難認該水泥地已附合於被告徐
    志崑之房屋，且為該房屋之重要成分，則被告徐志崑自不因
    其為房屋之所有權人而當然取得上開水泥地之所有權，併予
    說明。
五、又按，無法律上之原因而受利益，致他人受損害者，應返還
    其利益，民法第179 條前段定有明文。是依上開規定請求返
    還不當得利者，首需證明他方確有得利之事實，始足當之，
    否則即無不當得利可言。經查：
  (一)被告詹秀蘭部分：原告主張被告詹秀蘭有不當得利情事，無
    非以其在系爭土地上興建違章建築，無權占有該土地，為其
    論據，然所謂「占有」，係指對於物有事實上管領之力，例
    如對於物已有確定及繼續之支配關係，或者已立於得排除他
    人干涉之狀態者（最高法院95年度台上字第1124號判決意旨
    參照）。經查，被告詹秀蘭固曾在系爭土地如附圖A 部分所
    示位置搭建遮雨棚架，然核諸該遮雨棚架之設置目的僅在防
    止物品墜落水溝造成髒亂堵塞，且其架設位置係在土地上方
    ，衡情應不影響系爭土地所有權人就該土地之使用支配，自
    難認被告詹秀蘭在系爭土地上方搭設遮雨棚架，即已對該土
    地發生事實上管領之力，且查，被告詹秀蘭亦無將系爭土地
    占為己用或禁止他人進入之情事，即無從認定其有無權占有
    系爭土地之事實甚明。此外，原告復未能證明被告詹秀蘭尚
    有何受有其他利益之情事，是其請求被告詹秀蘭返還不當得
    利，自屬無據，不能准許。
  (二)被告張午勉部分：原告主張被告張午勉有不當得利情事，無
    非以其在系爭土地上興建違章建築，無權占有該土地，為其
    論據，然查，被告張午勉固曾在系爭土地如附圖B 部分所示
    位置搭建遮雨棚架，然核諸該遮雨棚架之設置目的僅在防止
    物品墜落水溝造成髒亂堵塞，且其架設位置係在土地上方，
    衡情應不影響系爭土地所有權人就該土地之使用支配，自難
    認被告張午勉在系爭土地上方搭設遮雨棚架，即已對該土地
    發生事實上管領之力。至原告所指附圖B 部分之水泥地及柵
    欄，並非被告張午勉所搭設，前已詳述，且該柵欄並未上鎖
    ，亦據被告張午勉陳明在卷，並有照片1 幀可資佐證（本院
    卷第143 頁），仍無從遽認被告張午勉有將系爭土地占為己
    用或禁止他人進入之情事，是原告主張被告張午勉無權占有
    系爭土地，即非可取。此外，原告復未能證明被告張午勉尚
    有何受有其他利益之情事，是其請求被告張午勉返還不當得
    利，自屬無據，不能准許。
  (三)被告張何素份部分：原告主張被告張何素份有不當得利情事
    ，無非以其在系爭土地上興建違章建築，無權占有該土地，
    為其論據，然查，被告張何素份固曾在系爭土地如附圖C 部
    分所示位置搭建遮雨棚架，然核諸該遮雨棚架之設置目的僅
    在防止物品墜落水溝造成髒亂堵塞，且其架設位置係在土地
    上方，衡情應不影響系爭土地所有權人就該土地之使用支配
    ，自難認被告張何素份在系爭土地上方搭設遮雨棚架，即已
    對該土地發生事實上管領之力。至原告所指附圖C 部分之水
    泥地及柵欄，並非被告張何素份所搭設，前已詳述，且該柵
    欄並未上鎖，亦據被告張何素份陳明在卷，自仍無從遽認被
    告張何素份有將系爭土地占為己用或禁止他人進入之情事，
    是原告主張被告張何素份無權占有系爭土地，即非可取。此
    外，原告復未能證明被告張何素份尚有何受有其他利益之情
    事，是其請求被告張何素份返還不當得利，自屬無據，不能
    准許。
  (四)被告李文華部分：原告主張被告李文華有不當得利情事，無
    非以其在系爭土地上興建違章建築，無權占有該土地，為其
    論據，然查，被告李文華固曾在系爭土地如附圖D 部分所示
    位置搭建帆布及水溝蓋，然核諸該帆布及水溝蓋之設置目的
    僅在防止物品墜落水溝造成髒亂堵塞，衡情應不影響系爭土
    地所有權人就該土地之使用支配，自難認被告李文華在系爭
    土地上方搭設帆布及覆蓋水溝蓋，即已對該土地發生事實上
    管領之力。至原告所指附圖D 部分之水泥地及柵欄，並非被
    告李文華所搭設，前已詳述，且原告亦無法證明該柵欄有上
    鎖之情事，自仍無從遽認被告李文華有將系爭土地占為己用
    或禁止他人進入之情事，是原告主張被告李文華無權占有系
    爭土地，即非可取。此外，原告復未能證明被告李文華尚有
    何受有其他利益之情事，是其請求被告李文華返還不當得利
    ，自屬無據，不能准許。
  (五)被告徐博璿部分：原告主張被告徐博璿有不當得利情事，無
    非以其在系爭土地上興建違章建築，無權占有該土地，為其
    論據，然查，被告徐博璿固有在系爭土地如附圖E 部分所示
    位置搭建遮雨棚架及水溝蓋之行為，然核諸該遮雨棚架及水
    溝蓋之設置目的僅在防止物品墜落水溝造成髒亂堵塞，衡情
    應不影響系爭土地所有權人就該土地之使用支配，自難認被
    告徐博璿在系爭土地上方搭設遮雨棚架及覆蓋水溝蓋，即已
    對該土地發生事實上管領之力。至原告所指附圖E 部分之水
    泥地及柵欄，並非被告徐博璿所搭設，前已詳述，且原告亦
    無法證明該柵欄有上鎖之情事，自仍無從遽認被告徐博璿有
    將系爭土地占為己用或禁止他人進入之情事，是原告主張被
    告徐博璿無權占有系爭土地，即非可取。此外，原告復未能
    證明被告徐博璿尚有何受有其他利益之情事，是其請求被告
    徐博璿返還不當得利，自屬無據，不能准許。
  (六)被告徐志崑部分：1.原告主張被告徐志崑有不當得利情事，
    無非以其在系爭土地上興建違章建築，無權占有該土地，為
    其論據，然查，被告徐志崑固有在系爭土地如附圖F1部分所
    示位置搭建遮雨棚架、柵欄及水溝蓋之行為，然核諸該遮雨
    棚架及水溝蓋之設置目的僅在防止物品墜落水溝造成髒亂堵
    塞，且柵欄亦未上鎖，目的僅在嚇阻宵小進入，此有照片2
    幀在卷可憑（本院卷第87、89頁），衡情應不影響系爭土地
    所有權人就該土地之使用支配，自難認被告徐志崑在系爭土
    地上搭設遮雨棚架、柵欄及覆蓋水溝蓋，即已對該土地發生
    事實上管領之力，且原告復未能證明被告徐志崑有將系爭土
    地如附圖F1部分所示範圍占為己用或禁止他人進入之情事，
    是原告主張被告徐志崑無權占有該部分土地，即非可取。2.
    另原告主張被告徐志崑所有建物無權占有系爭土地如附圖F2
    部分乙節，業經本院會同臺北市士林地政事務所人員至現場
    履勘測量無誤，並據該所製有複丈成果圖在卷可考（本院卷
    第124 頁），且為被告徐志崑所不爭執，是被告徐志崑既無
    權占有系爭土地如附圖F2所示範圍，依社會通常之觀念，即
    受有相當於租金之利益，從而，原告請求被告徐志崑返還相
    當於租金之不當得利，自屬有據。3.按租金之請求權因5 年
    間不行使而消滅，既為民法第126 條所明定，則凡無法律上
    之原因而獲得相當於租金之利益，致他人受損害時，如該他
    人之返還利益請求權已逾租金短期消滅時效之期間，債務人
    並為時效之抗辯者，其對於該相當於租金之利益，不得依不
    當得利之法則，請求返還（最高法院85年度台上字第711 號
    判決意旨參照）。經查，原告係於民國100 年7 月11日言詞
    辯論期日，擴張訴之聲明，請求被告徐志崑返還相當於15年
    租金之不當得利1,315,200 元，然其中關於95年7 月10日以
    前相當於租金之不當得利部分，因距離原告向被告徐志崑訴
    請給付之時，已逾5 年時效，復經被告徐志崑提出時效抗辯
    ，揆諸前揭說明，原告此部分之請求，自不能准許。再按，
    於城市地方房屋之租金，以不超過土地及其建築物申報總價
    額年息10% 為限；所謂土地價額係指法定地價而言，土地所
    有權人依土地法所申報之地價即為法定地價，土地法第97條
    第1 項、第148 條、土地法施行法第25條分別定有明文。且
    平均地權條例第16條前段規定，舉辦規定地價或重新規定地
    價時，土地所有權人未於公告期間申報地價者，以公告地價
    80% 為其申報地價。又前開條文所謂以年息10% 為限，乃指
    租金之最高限額而言，並非一律依照申報價額年息10% 計算
    之，尚須斟酌基地位置、工商繁榮程度、使用人利用之經濟
    價值、所受利益及社會環境等情事而定。經查，系爭土地於
    95年7 月11日至95年12月31日、96年1 月1 日至98年12月31
    日、99年1 月1 日至100 年7 月10日之期間內之申報地價分
    別為每平方公尺29,200元、31,840元、34,960元，此有系爭
    土地登記謄本、歷年公告地價、本院公務電話查詢紀錄表等
    在卷足佐（本院卷第11頁、第59頁、第162-164 頁），又系
    爭土地如附圖F2所示部分位於兩棟建物之間，形狀細長，面
    積僅1.52平方公尺，距離劍潭捷運站步行約10分鐘，至承德
    路口步行約3 分鐘，附近有士林臨時市場、百齡國小、百齡
    國中等情，亦有本院100 年3 月28日勘驗測量筆錄及現場照
    片、土地複丈成果圖等在卷足佐（本院卷第100 、101 、
    124 、161 頁），是本院經斟酌系爭土地之坐落位置、周遭
    環境、繁榮程度等情狀，認應以申報地價年息3%計算本件不
    當得利金額，較為適當。是依此計算原告所得請求相當於租
    金之不當得利金額如下（元以下四捨五入）：
  1.95年7月11日至95年12月31日期間之不當得利：151元
    計算式：29200 元/ 平方公尺×1.52 平方公尺×3 ％÷12
            ×(5+21/31) ×2404/10000（原告之應有部分）
            ＝151
  2.96年1 月1 日至98年12月31日期間之不當得利：1,047元
    計算式：31840 元/ 平方公尺×1.52平方公尺×3 ％÷12×
            36×2404/10000（原告之應有部分）＝1047
  3.99年1月1日至100年7月10日期間之不當得利：585元
    計算式：34960 元/ 平方公尺×1.52 平方公尺×3％÷12
            ×(18+10/31)×2404/10000（原告之應有部分）＝
            585
  4.合計：1,783元。（151＋1047＋585＝1783）
六、從而，原告請求被告李文華將臺北市○○區○○段5 小段10
    0 地號土地如附圖D 部分所示之帆布、水溝蓋拆除，及請求
    被告徐博璿將臺北市○○區○○段5 小段100 地號土地如附
    圖E 部分所示之棚架、水溝蓋拆除及請求被告徐志崑將臺北
    市○○區○○段5 小段100 地號土地如附圖F1部分所示之棚
    架、水溝蓋、柵欄及如附圖F2部分所示之建物拆除，並請求
    被告徐志崑給付相當於租金之不當得利1,783 元，為有理由
    ，應予准許，至逾此部分之請求，則屬無據，應予駁回。
七、本件判決基礎已臻明確，兩造其餘攻防方法及訴訟資料經本
    院斟酌後，核與判決結果不生影響，故不另一一論述，併此
    敘明。
八、據上論結，原告之訴為一部有理由，一部無理由，依民事訴
    訟法第79條，判決如主文。
中    華    民    國   100    年    7     月    15    日
                  民事第二庭  法  官  馬傲霜
以上正本係照原本作成。
如對本判決上訴須於判決送達後 20 日內向本院提出上訴狀。如
委任律師提起上訴者，應一併繳納上訴審裁判費。
中    華    民    國  100     年    7     月    15    日
                              書記官  張方俞